DIEGO LÓPEZ TAMAYO

Ciudad de México > 03300

(+52) 5539526930 \Leftrightarrow diego.lopez@colmex.mx \Leftrightarrow diego-eco.github.io

Economista con experiencia en evaluación de programas, microeconomía aplicada, organización industrial y econometría aplicada. Interés en regulación y competencia en mercados digitales, economía digital y mercados laborales. Apasionado por utilizar las herramientas de la economía para promover el desarrollo y reducir la desigualdad de nuestra sociedad. Experiencia en análisis económico, limpieza y visualización de datos, herramientas de business intelligence y big data.

EXPERIENCIA PROFESIONAL

Economista Senior BBVA Reserach México

Junio 2021 - Actualidad

Análisis sectorial para telecomunicaciones, servicios financieros y energéticos.

Pronósticos de crecimiento sectorial y análisis microeconómico.

Enfoque en industrias de red, mercados digitales y sectores regulados.

www.bbvaresearch.com/author/diego-lopez

International Business Research Groningen

Abril 2019 - Julio 2019

Consultor Local para IBR 2019 México - University of Groningen.

Estudios de mercado para el sector lácteo mexicano. www.ibr-groningen.nl

Centro de Economía y Prospectiva de Ciencia y Tecnología Enero 2016 - Diciembre 2018

Asistente de investigación CONACyT con el Dr. Leonel Corona Trevino.

Temas: Economía de la innovación, evaluación de proyectos de emprendimiento

www.cepcyt.org

Contempo Publicidad

Agosto 2015 - Agosto 2019

Responsable de Marketing Digital. Diseño gráfico y edición de video para proyectos de marketing digital. Diseño de campañas publicitarias en plataforma.

EDUCACIÓN

El Colegio de México (Colmex)

Agosto 2019 - Junio 2021

Maestría en Economía. Centro de Estudios Económicos.

Tesis: Fijación de precios en mercados bilaterales: Análisis de precios

hedónicos para Airbnb en la CDMX.

University of Warwick, UK

Enero 2018 - Julio 2018

Programa de intercambio académico. Upper Second

Series de Tiempo, Organización Industrial y Economía Laboral.

Universidad Nacional Autónoma de México (UNAM)

Agosto 2014 - Junio 2019

Licenciatura en Economía (con honores).

Tesis: Plataformas digitales en México. Ridesharing en la Ciudad de México.

EXPERIENCIA ACADÉMICA

El Colegio de México (Colmex)

Enero 2022 - Actualidad

Profesor. Economía de Redes. Maestría en Economía CEE. Modelos teóricos y aplicación de algorítmos de formación de redes en Python con NetworkX

Universidad de Guanajuato (Ugto)

Mayo - Junio 2022

Curso: Intermediate Python for Economists para los profesores del Departamento de Economía y finanzas. Aplicaciones de Scipy, Geopandas, Seaborn y NetworX

El Colegio de México (Colmex)

Agosto 2020 - Diciembre 2021

Laboratorista. Teoría de Juegos, Macroeconomía. Dr. Julen Berasaluce Iza. Laboratorista. Microeconomía. Dra. Adriana Gama Velázquez.

Facultad de Economía UNAM

Enero 2017 - Diciembre 2018

Profesor adjunto. Métodos Cuantitativos. Licenciatura. Dra. Araceli Borja Rodriguez.

Profesor adjunto. Teorías Económicas de la Innovación. Licenciatura. Dr. Leonel Corona Trevino.

INVESTIGACIÓN

Análisis de Precios Hedónicos para Airbnb en la CDMX.

Agosto 2021

El Colegio de México. Documentos de trabajo Número VII – 2021

Coautoría con la Dra. Aurora A. Ramírez-Álvarez. .

Efectos económicos, distributivos y ambientales

de la eliminación de las exoneraciones del IUSC en Costa Rica

Diciembre 2021

Consultoría extenra para la Comisión Económica para América Latina y el Caribe (CEPAL)

Coautoría con el Dr. Francisco Castillo Cerdas y el Dr. Carlos A. López Morales

IDIOMAS Y SOFTWARE

Idiomas Español (nativo). Inglés (TOEFL iBT 108). Francés (DELF B2)

Análisis de datos R, Stata, Python, PySpark, SQL

Software & Herramientas MS Office, LATEX, Git, Adobe Suite, Google Data Studio, Power BI

Portafolio de proyectos: diego-eco.github.io/toolkit.html

Data Specialist Fundamentals

Abril - Junio 2022

Formación Data Science BBVA Campus

Análisis exploratorio de datos con Python y SQL. Aplicaciones de estadística y aprendizaje automático con Spark (entorno PySpark) para Big Data

Machine Learning Intermedio: Ingeniería de características

Octubre - Diciembre 2021

Universidad Carlos III Madrid.

Modelos boosting, MSV, Análisis multivariante, reducción de dimensionalidad.